臺灣新北地方法院刑事判決
111年度審交易字第304號
公  訴  人  臺灣新北地方檢察署檢察官
被      告  劉枝峻



上列被告因過失傷害案件，經檢察官提起公訴（111 年度調偵字
第425 號），本院判決如下：
    主  文
劉枝峻犯過失傷害罪，處有期徒刑肆月，如易科罰金，以新臺幣
壹仟元折算壹日。
    事實及理由
壹、查被告劉枝峻所犯係死刑、無期徒刑、最輕本刑為3 年以上
    有期徒刑以外之罪，其於準備程序就被訴事實為有罪之陳述
    ，經告知簡式審判程序之旨，並聽取其與檢察官之意見後，
    本院認無不得或不宜改依簡式審判程序進行之處，爰依刑事
    訴訟法第273 條之1 第1 項、第284 條之1 之規定，裁定進
    行簡式審判程序。
貳、本案犯罪事實及證據，除下列事項應予補充、更正外，餘均
    引用附件即檢察官起訴書之記載：
一、犯罪事實欄一之末，應補充「嗣經警到場處理時，劉枝峻留
    待現場，向警員坦承為肇事者，並接受其後裁判」。
二、證據並所犯法條欄一編號2 證據名稱欄所載之「告訴人游秀
    珠於警詢及偵查中之指訴」，應更正為「告訴代理人黃子紘
    於偵查中之指述」。
三、補充「道路交通事故肇事人自首情形記錄表（參110 年度他
    字第4628號卷第40頁）」、「被告劉枝峻於111 年4 月21日
    本院準備程序及審理時之自白（參本院卷附當日各該筆錄）
    」為證據。　　　　
叁、論罪科刑：
一、核被告所為，係犯刑法第284 條前段之過失傷害罪。又被告
    於肇事後，在犯罪未被有偵查權限之機關或公務員發覺前，
    主動向據報前往現場處理之警員表明係肇事者，而願接受裁
    判等情，此觀卷附道路交通事故肇事人自首情形記錄表1 份
    可明，其合於自首要件，得依刑法第62條前段規定減輕其刑
    。
二、審酌被告為領有合格駕駛執照之人，在公用道路上駕駛車輛
    之期間，本應時時注意並遵守道路交通安全規則，以維護自
    身及其他用路人之生命、身體或財產之安全，卻於案發時地
    ，疏未注意行駛至閃光紅燈號誌交岔路口時，支線道車應禮
    讓幹線道車先行，因而造成本件交通事故，並致告訴人游秀
    珠受有附件犯罪事實欄一所示之頭部出血等傷害，實有不該
    ，兼衡被告之素行、教育程度、職業、家庭經濟與生活狀況
    ，以及犯後終能坦承犯行，態度勉可，然迄今未能與告訴人
    達成和解或成立調解，亦未取得告訴人之諒解等一切情狀，
    量處如主文所示之刑，並諭知易科罰金之折算標準，以資處
    罰。
肆、本判決係依刑事訴訟法第310 條之2 及第454 條所製作之簡
    化判決，依法僅需記載犯罪事實、證據名稱及應適用之法條
    ，並得以簡略方式為之，如認定之犯罪事實、證據及應適用
    之法條，與檢察官起訴書之記載相同者，得引用之，附此敘
    明。
據上論斷，應依刑事訴訟法第273 條之1 第1 項、第299 條第1
項前段、第310 條之2 、第454 條（本件依刑事判決精簡原則，
僅記載程序法條文），判決如主文。
本案經檢察官蕭擁溱偵查起訴，由檢察官陳炎辰到庭執行公訴。
中　　華　　民　　國    111   年 　  5  　月 　 17  　日
                刑事第二十四庭  法  官　李俊彥   
以上正本證明與原本無異。
如不服本判決，應於判決送達後20日內敘明上訴理由，向本院提
出上訴狀（應附繕本），上訴於臺灣高等法院。其未敘述上訴理
由者，應於上訴期間屆滿後20日內向本院補提理由書「切勿逕送
上級法院」。
                                書記官  林慈恩
中　　華　　民　　國　  111 　年　   5    月    17    日
附錄本判決論罪之法律條文：
中華民國刑法第284 條
因過失傷害人者，處1 年以下有期徒刑、拘役或10萬元以下罰金
；致重傷者，處3 年以下有期徒刑、拘役或30萬元以下罰金。
--------------------------------------------------------
附件：
臺灣新北地方檢察署檢察官起訴書
                                    111年度調偵字第425號
　　被　　　告　劉枝峻　男　36歲（民國00年00月00日生）
　　　　　　　　　　　　住○○市○○區○○路0段000號
　　　　　　　　　　　　居桃園市○○區○○路000巷00弄00
　　　　　　　　　　　　　號
　　　　　　　　　　　　國民身分證統一編號：Z000000000號
上列被告因過失傷害案件，已經偵查終結，認應該提起公訴，茲
將犯罪事實及證據並所犯法條分敘如下：
　　　　犯罪事實
一、劉枝峻於民國110年1月1日11時7分許，駕駛車牌號碼000-00
    00號租賃小客車沿新北市鶯歌區大湖路361巷由東往西方向
    行駛，行經新北市鶯歌區大湖路361巷口，欲左轉往桃園市
    方向行駛時，本應注意行駛至閃光紅燈號誌交岔路口時，支
    線道車應禮讓幹線道車先行，並隨時採取必要之安全措施，
    而依當時情形，並無不能注意之情形，竟疏未注意，貿然左
    轉，適有游秀珠騎乘車牌號碼000-000號普通重型機車沿新
    北市鶯歌區大湖路往鶯歌區方向駛至，2車發生碰撞，致游
    秀珠人車倒地，受有外傷性腦出血、頭部外傷術後併傷口感
    染癒合不良、高血壓等傷害。
二、案經游秀珠告訴偵辦。
　　　　　　證據並所犯法條
一、證據清單：
編號 證據名稱 待證事實 1 被告劉枝峻於警詢及偵查中之自白 被告坦承於上揭時、地，駕車與告訴人游秀珠所騎乘之機車發生本件交通事故，其有過失之事實。 2 告訴人游秀珠於警詢及偵查中之指訴 全部犯罪事實。 3 長庚醫療財團法林口長庚紀念醫院診斷證明書1份 告訴人受有犯罪事實欄所示傷害之事實。 4 道路交通事故現場圖、道路交通事故調查報告表(一)(二)各1份、監視器錄影光碟1片、現場及車損照片13張 本件現場情形及車禍發生經過。 5 新北市政府警察局道路交通事故初步分析研判表1份 被告駕車行經閃光紅燈號誌交岔路口時，疑支線道車未讓幹線道車先行為肇事因素之事實。 
二、核被告所為，係犯刑法第284條前段之過失傷害罪嫌。
三、依刑事訴訟法第251條第1項提起公訴。
　　此　致
臺灣新北地方法院
中　　華　　民　　國　 111　　年　　2 　　月　　24　　日
　　　　　　　　　　　　　　　檢　察　官  蕭擁溱